Inventaris van het archief van de Kamer van Koophandel en Fabrieken voor Dordrecht en omstreken, (1920) 1922-1986 (1998)
Nationaal Archief, Den Haag
- Handel en Nijverheid, 13
  - Stukken betreffende de boycot in het bergingsbedrijf, 1954-1955; 343; 1 omslag
  - Stuk betreffende problemen in het vlasserijbedrijf, 1959; 344; 1 omslag
  - Stukken betreffende de E.E.G.- kartelvoorschriften alleenvertegenwoordigingscontracten, 1962-1963; 345; 1 omslag
  - Stukken betreffende de voorlichting over de industrievestiging, 1963; 346; 1 omslag
  - Stukken betreffende een lezing van G.J. van Oostveen met de titel "De Industriële aspecten van Dordrecht", 1964; 347; 1 omslag
  - Stukken betreffende bijdrage van de Kamer aan de uitgave "Streekpraat" speciaal aan de industrie gewijd., 1964; 348; 1 omslag
  - Stukken betreffende een artikel van G.J. van Oostveen met de titel " De facturen van belang voor de industrie-ontwikkeling", 1964; 349; 1 omslag
- Handelsregister, 14
  - Stukken betreffende de wetsvoorstellen inzake wijziging van artikel 19 van de Handelsregisterwet, 1935; 350; 1 omslag
- Markten (zie ook doos 11, inventaris 3.17.01), 15
  - Stukken betreffende de verplaatsing van de weekmarkt te Dordrecht, 1961; 351; 1 omslag
- Tentoonstellingen, 16
  - Stukken betreffende de coördinatie van streek-tentoonstellingen, 1949-1951; 352; 1 omslag
- Ruimtelijke ordening en Bouw, 17
  - Stukken betreffende de bouw van industrieflats en andere huisvesting voor industrie, 1946-1954; 353; 1 omslag
  - Stukken betreffende de verzameling van gegevens omtrent de bouwwerken voor nijverheid, handel en verkeer door de Economisch-Technologische Instituten in opdracht van het Ministerie van Wederopbouw en Volkshuisvesting, 1947; 354; 1 omslag
  - Stukken betreffende inventarisatie van de tekorten aan bedrijfspanden voor de middenstand, 1950; 355; 1 omslag
  - Stukken betreffende de toewijzing van winkels en werkplaatsen in nieuwgebouwde wijken, 1953; 356; 1 omslag
  - Stukken betreffende de financieringsregeling Woningbouw 1947, 357; 1 omslag
  - Stukken betreffende de problematiek rond de huisvesting van industriearbeiders, 1947; 358; 1 omslag
  - Stukken betreffende de toewijzing van industriewoningen in de gemeente Zwijndrecht, 1949; 359; 1 omslag
  - Stukken betreffende de toewijzing van industriewoningen in de gemeente Hendrik Ido Ambacht, 1950; 360; 1 omslag
  - Stukken betreffende de toewijzing van industriewoningen in de gemeente Dordrecht, 1951-1953; 361; 1 omslag
  - Stukken betreffende de toewijzing van industriewoningen in de gemeente Zwijndrecht, 1953; 362; 1 omslag
  - Stukken betreffende de toewijzing van migratiewoningen, 1954; 363; 1 omslag
  - Stukken betreffende de inventarisatie van de Kamer van de huisvestingstoestand van industriële arbeiders in de provincie Zuid-Holland, 1959; 364; 1 omslag
  - Stukken betreffende de reactie van de Kamer op het Ontwerp van Wet op de Ruimtelijke Ordening, 1956-1957; 365; 1 omslag
  - Stukken betreffende de uitvoering van het Deltaplan en het ontwerp Deltawet, 366-368; 3 omslagen
    - 1955-1956, 366
    - 1957-1967, 367
    - 1970-1971, 368
  - Stukken betreffende de Deltaschadewet, 1970-1974; 369; 1 omslag
- Belastingen, 18
  - Stukken betreffende de reactie van de Kamer op het Ontwerp van Wet op de Omzetbelasting 1952, 1948-1952; 370; 1 omslag
  - Stukken betreffende de restitutie motorrijtuigenbelasting, 1964; 371; 1 omslag
- Vervoer en Verkeer, 19
  - Stukken betreffende de vergaderingen van de Commissie Haven- en Scheepvaartbelangen en Verkeer, 1924-1938; 372; 1 omslag
  - Stukken betreffende de problematiek rond de verkeersverbinding van Flakkee, 1951; 373; 1 omslag
  - Stukken betreffende het Rijks- en Provinciaal Wegenplan, 1927-1929; 374; 1 omslag
  - Stukken betreffende de verkeersvoorziening Zuid-Hollandse Eilanden, 1942-1950; 375; 1 omslag
  - Stukken betreffende de zorg van de Kamer over de toename van het aantal verkeersovertredingen, 1946; 376; 1 omslag
  - Stukken betreffende het parkeerverbod op de Groenmarkt te Dordrecht, 1950; 377; 1 omslag
  - Stukken betreffende het parkeerverbod te Arkel, 1950; 378; 1 omslag
  - Stukken betreffende de maximum-snelheid in het tunneltraverse te Rotterdam, 1949; 379; 1 omslag
  - Stukken betreffende de problematiek rond de Solex-rijwielen In relatie tot de wegenverkeerswetgeving, 1950; 380; 1 omslag
  - Stukken betreffende notitie van de Kamer over de verkeersvoorziening in het Zuid-Hollandse zeehavengebied, 1962; 381; 1 omslag
  - Stukken betreffende de verkeersregeling in de binnenstad van Dordrecht, 1966-1968; 382; 1 omslag
  - Stukken betreffende de dienstregeling autobusbedrijf (zie ook doos 43), 1924-1964; 383; 1 omslag
  - Stukken betreffende de regeling van het vervoer van goederen met vrachtauto's, 1946-1950; 384; 1 omslag
  - Stukken betreffende de overbrugging van het Merwedekanaal, 1937-1950; 385; 1 omslag
  - Stukken betreffende de brug bij Baanhoek over de Merwede, 1936-1959; 386; 1 omslag
  - Stukken betreffende de overbrugging van het Hollandsch Diep bij Moerdijk en het aandienen van een gedenkteken door de Kamers in Zuid- en Noord-Holland., 1936; 387; 1 omslag
  - Stukken betreffende de brug bij Gorinchem, 1948; 388; 1 omslag
  - Stukken betreffende de spoorbrug over de Oude-Maas, 1948; 389; 1 omslag
  - Stukken betreffende de vaste oeververbinding Flakkee en de Haringvlietbrug, 1949-1964; 390; 1 omslag
  - Stukken betreffende de draaibrug over de Oude Maas, 1949; 391; 1 omslag
  - Stukken betreffende de Commissie Oeververbindingen met de Hoekse Waard, 1956; 392; 1 omslag
  - Stukken betreffende de Barendrechtse brug, 1956-1966; 393; 1 omslag
  - Stukken betreffende de vaste oeververbinding te oosten van Rotterdam, de brug bij Brienenoord, 1960-1961; 394; 1 omslag
  - Stukken betreffende de tunnel Dordrecht-Zwijndrecht in Rijksweg nr. 16, 1957.1969; 395; 1 omslag
  - Stukken betreffende de veertarieven gemeente Dordrecht, 1926-1968; 396; 1 omslag
  - Stukken betreffende de veertarieven gemeente Gorinchem, 1940-1951; 397; 1 omslag
  - Stukken betreffende de veerdienst tussen Hellevoetsluis en Middelharnis met de veerboot Beatrix, 1951; 398; 1 omslag
  - Stukken betreffende de verplaatsing van de NS goederenloods aan de Bokhaven te Dordrecht, 1953; 399; 1 omslag
  - Stukken betreffende de bouw van een nieuwe NS goederenloods te Dordrecht, 1956; 400; 1 omslag
  - Stukken betreffende de sluiting door de NS van laad- en losplaats te Arkel voor wagenladingverkeer, 1969; 401; 1 omslag
  - Stukken betreffende de retributie voor het gebruik van Verbindingssporen, 1951; 402; 1 omslag
  - Stukken betreffende het tarief raccordementsgelden voor de raccordementslijn van het stations-emplacement industrieterrein Zwijndrecht, 1957; 403; 1 omslag
  - Stukken betreffende de rapporten van de Spoorwegraad, 1963-1968; 404; 1 omslag
  - Stukken betreffende de outillage aan de Zeehaven Dordrecht, 1926-1930; 405; 1 omslag
  - Stukken betreffende verbetering van de rivier de Linge, 1926-1937; 406; 1 omslag
  - Stukken betreffende de afdamming Brielsche Maas, 1938-1939; 407; 1 omslag
  - Stukken betreffende de realisatie van een Schelde-Rijnverbinding "Het Moerdijkkanaal", 1946-1964; 408; 1 omslag
  - Stukken betreffende de afdamming van de haven 's-Gravendeel, 1959-1960; 409; 1 omslag
  - Stukken betreffende schade vergoeding naar aanleiding van de indamming van de Westerhaven te Groningen, 1961; 410; 1 omslag
  - Stukken betreffende het voorontwerp van Wet Goederenvervoer Binnenvaart, 1950; 411; 1 omslag
  - Stukken betreffende het vijfjarenplan van de Russische koopvaardijvloot, 1946; 412; 1 omslag
  - Stukken betreffende een lezing met de titel " De betekenis van Dordrecht voor de binnenvaart", 1960; 413; 1 omslag
  - Stukken betreffende de Zeehaven Dordrecht, 1964-1967; 414; 1 omslag
  - Stukken betreffende de problematiek rond airstrips gemeente Dordrecht, 1947; 415; 1 omslag
  - Stukken betreffende de stichting van een vliegveld aan de Waalhaven, 1934; 416; 1 omslag
  - Stukken betreffende de toewijzingen van telefoonaansluiting, 1958-1970; 417; 1 omslag
  - Stukken betreffende de wijziging van telegramtarieven, 1947-1950; 418; 1 omslag
    (zie ook doos 42, inventaris 3.17.01)
  - Stukken betreffende beperkingen van het binnenlandse telegram verkeer, 1940-1941; 419; 1 omslag
  - Stukken betreffende de problemen rond het telefoonverkeer met België en Noord-Frankrijk, 1943-1944; 420; 1 omslag
  - Stukken betreffende toekenning van telegramadressen, 1936-1970; 421; 1 omslag
  - Stukken betreffende hoogte van de telefoontarieven, 1937-1947; 422; 1 omslag
- Geld- bank en kredietwezen, 20
  - Stukken betreffende het Ontwerp van Wet op het Schadeverzekeringsbedrijf, 1962; 423; 1 omslag
- Landbouw, veeteelt en tuinbouw, 21
  - Stukken betreffende problematiek rond de vlascultuur in de regio van de Kamer, 1937-1960; 424; 1 omslag
  - Stukken betreffende de problemen rond de aardappelvoorziening tijdens de hongerwinter, 1944; 425; 1 omslag
  - Stukken betreffende de problematiek van de griendcultuur in de regio van de Kamer, 1953-1963; 426; 1 omslag
- Energievoorziening, 22
  - Stukken betreffende de omschakeling van stadsgas op aardgas, 1965; 427; 1 omslag
  - Stukken betreffende de hoogte van de elektriciteitstarieven, 1927-1938; 428; 1 omslag
- Im- en export, 23
  - Stukken betreffende het ontwerp en de herziening van het tarief van invoerrechten, 1924-1934; 429; 1 omslag
  - Stukken betreffende de handelsbetrekkingen met Sovjet-Rusland, 1923-1934; 430; 1 omslag
  - Stukken betreffende de zwarte lijst "Trading with the Enemy Act" en "Trading with the Enemy order, specified persons" de z.g. Engelsche zwarte lijst, 1939; 431; 1 omslag
  - Stukken betreffende het vrij beschikken over 10% van de dollaropbrengst bij export, 1950; 432; 1 omslag
  - Stukken betreffende de verbetering van de Nederlandse exportpositie ten gevolge van de devaluatie van de Nederlandse gulden, 1948-1949; 433; 1 omslag
- Onderwijs, 24
  - Stukken betreffende de Regionale Commissie Handelsonderwijs, 1948-1964; 434; 1 omslag
- Uitvoering van economische wetgeving, 25
  - Stukken betreffende de herziening van de Handelsregisterwet, 1924-1965; 435; 1 omslag
  - Stukken betreffende de Commissie Uitvoering Middenstandswetten, 1961-1964; 436; 1 omslag
  - Stukken betreffende de reactie van de Kamer op de Tweede Middenstandsnota van het Ministerie van Economische zaken, 1958; 437; 1 omslag
  - Stukken betreffende de uitvoering van de Ontwerp-wet Economische Mededinging, 1953; 438; 1 omslag
  - Stukken betreffende de uitvoering van de Prijzenwet, 1958; 439; 1 omslag
  - Stukken betreffende de uitvoering van de Wet op het opruimen en uitverkopen, 1936-1941; 440; 1 omslag
  - Stukken betreffende de uitvoering van de Uitverkoopwet, 1956; 441; 1 omslag
  - Stukken betreffende de uitvoering van de Wet op het afbetalingsstelsel, 1937-1965; 442; 1 omslag
  - Stukken betreffende de uitvoering van de regeling tot onttrekking van woonruimte aan de bestemming, 1963; 443; 1 omslag
  - Stukken betreffende de uitvoering van de Woonruimtewet, 1947-1964; 444; 1 omslag
  - Stukken betreffende de Commissie voor de Makelaardij, 1938-1965; 445; 1 omslag
  - Stukken betreffende de benoeming van makelaars en taxateurs, 1939-1962; 446; 1 omslag
  - Stukken betreffende overzichten van de door de Kamer benoemde Makelaars, 1956-1957; 447; 1 omslag
  - Stukken betreffende het reglement inzake arbitrage en bindend advies van de Kamer, 1952; 448; 1 omslag
- AANVULLING
  - Algemeen, 1.
    - Vergaderstukken van de bestuurlijke organisatie, 1.1.
      - Vergaderstukken van het Bestuur, 1970-1997; 449-465; 17 pakken
        - 1970-1971, 449
        - 1972-1973, 450
        - 1974-1975, 451
        - 1976, 452
        - 1977, 453
        - 1978, 454
        - 1979, 455
        - 1980, 456
        - 1981, 457
        - 1982, 458
        - 1983, 459
        - 1984, 460
        - 1985-1988, 461
        - 1989-1990, 462
        - 1991-1992, 463
        - 1993-1994, 464
        - 1995-1997, 465
      - Vergaderstukken van de Ledenvergaderingen, 1970-1997; 466-471; 6 pakken
        - 1970-1973, 466
        - 1974-1975, 467
        - 1976-1977, 468
        - 1978-1979, 469
        - 1980-1990, 470
        - 1991-1997, 471
      - Vergaderstukken van de Staf / Management Team (MT), 1977-1997; 472-480; 1 omslag 8 pakken
        - 1977-1980, 472
        - 1981-1982, 473
        - 1983-1987, 474
        - 1988-1990, 475
        - 1991-1992, 476
        - 1993, 477
        - 1996, 478
        - 1997 jan.-juni 1997, 479
        - 1997 juli-dec. 1997, 480
      - Vergaderstukken KvK Commissies, 1.1.1.
        - Vergaderstukken Bedrijfshuuradviescommissie, 1987-1997; 481-482; 2 omslagen
          - 1987-1994, 481
          - 1995-1997, 482
        - Vergaderstukken Commissie Beleidsadvisering, 1983-1998; 483-486; 4 omslagen
          - 1983-1991, 483
          - 1992-1995, 484
          - 1996-1997, 485
          - 1998, 486
        - Vergaderstukken Commissie Detailhandelsbelangen Alblasserwaard-Vijfheerenlanden, 1972-1997; 487; 1 omslag
        - Vergaderstukken Commissie Detailhandelsbelangen Dordrec, 1966-1988; 488-490; 3 pakken
          N.B. stukken van 1968 t/m 1974 ontbreken.
          - 1966-1967, 488
          - 1975-1980, 489
          - 1981-1988, 490
        - Vergaderstukken Commissie Detailhandelsbelangen Drechtstreek, 1971-1975; 491; 1 omslag
        - Vergaderstukken Commissie Detailhandelsbelangen Goeree-Overflakkee, 1972-1997; 489-490; 2 omslagen
          - 1972-1982, 489
          - 1983-1997, 490
        - Vergaderstukken Commissie Detailhandelsbelangen Hoeksche Waard, 1972-1996; 494; 1 pak
        - Vergaderstukken Commissie Energievraagstukken, 1981-1997; 495-499; 1 omslag 4 pakken
          - 1981-1984, 495
          - 1985, 496
          - 1986, 497
          - 1987, 498
          - 1988-1997, 499
        - Vergaderstukken Commissie Financiën, 1969-1997; 500-502, 593; 3 pakken
          N.B. stukken van 1980-1988 ontbreken
          - 1969-1979, 593
          - 1989-1991, 500
          - 1992-1994, 501
          - 1995-1997, 502
        - Vergaderstukken Commissie Gebiedsindeling, 1992-1998; 503-505; 3 pakken
          - 1992-1996, 503
          - 1997 jan.-mei 1997, 504
          - 1997 juni-jan. 1998, 505
        - Vergaderstukken Adviescommissie Handel, Ambacht en Diensten, 1974-1988; 560-562; 3 pakken
          - 1974 mei-aug. 1977, 560
          - 1977 sep.-mei 1980, 561
          - 1980 mei-aug. 1988, 562
        - Vergaderstukken Begeleidingscommissie Innovatieproject Kleine Bedrijven (IKB), 1983-1989; 596; 1 omslag
        - Vergaderstukken Begeleidingscommissie Krabbepolder, 1995; 506; 1 omslag
        - Vergaderstukken Commissie Milieuhygiëne (DB), 1988-1995; 507-511; 5 pakken
          - 1988-1990, 507
          - 1991, 508
          - 1992, 509
          - 1993-1994, 510
          - 1995, 511
        - Vergaderstukken Commissie Milieuhygiëne (met Technische Milieudienst Drechtsteden), 1984-1990; 512-513; 2 pakken
          - 1984-1986, 512
          - 1987-1990, 513
        - Vergaderstukken Commissie Milieuhygiëne (plenair overleg), 1988-1997; 514-522; 9 pakken
          N.B. stukken van 1994 en een groot deel van 1995 ontbreken
          - 1988-1989, 514
          - 1990, 515
          - 1991 jan.-juli 1991, 516
          - 1991 sep.-apr. 1992, 517
          - 1992 juni-jan. 1993, 518
          - 1993 feb.-juni 1993, 519
          - 1993 aug.-dec. 1993, 520
          - 1995 mrt.-mrt. 1995, 521
          - 1996 jan.-nov. 1997, 522
        - Vergaderstukken Commissie Milieuhygiëne (regulier overleg), 1971-1988; 523-536; 14 pakken
          - 1971 mrt.-mrt. 1973, 523
          - 1973 apr.-dec. 1974, 524
          - 1975-1977, 525
          - 1978-1979, 526
          - 1980 jan.-sep. 1981, 527
          - 1981 okt.-mrt. 1992, 528
          - 1982 apr.-nov. 1982, 529
          - 1982 dec.-mrt. 1983, 530
          - 1983 juni-dec. 1983, 531
          - 1984, 532
          - 1985, 533
          - 1986 jan.-sept. 1986, 534
          - 1986 okt.-sep. 1987, 535
          - 1987 okt.-aug. 1988, 536
        - Vergaderstukken Commissie Onderwijs, 1974-1997; 537-541; 5 pakken
          N.B. stukken van 1981 en 1982 ontbreken.
          - 1974-1976, 537
          - 1977-1980, 538
          - 1983-1985, 539
          - 1986-1990, 540
          - 1991-1997, 541
        - Vergaderstukken Commissie Public Relations (PR), 1972-1993; 542-545; 4 pakken
          - 1972-1976, 542
          - 1977 jan.-apr. 1982, 543
          - 1982 mei-dec. 1986, 544
          - 1987-1993, 545
        - Vergaderstukken Commissie Ruimtelijke Ordening, 1991-1998; 546-550; 5 pakken
          - 1991 jan.-feb. 1992, 546
          - 1992 mrt.-juni 1993, 547
          - 1993 sep.-jan. 1994, 548
          - 1994 feb.-aug. 1996, 549
          - 1996 nov.-feb. 1998, 550
        - Vergaderstukken Commissie Toekomst Drechtsteden, 1989-1991; 579-580; 2 pakken
          - 1989 aug.-sep. 1990, 579
          - 1990 okt.-okt. 1991, 580
        - Vergaderstukken Commissie Toerisme, 1990-1997; 551-552; 2 pakken
          - 1990-1993, 551
          - 1994-1997, 552
        - Vergaderstukken Ambtelijke Commissie Verkeer en Vervoer, 1986-1988; 595; 1 omslag
        - Vergaderstukken Commissie Verkeer en Vervoer, 1972-1998; 553-558; 6 pakken
          - 1972-1978, 553
          - 1979-1981, 554
          - 1982-1988, 555
          - 1989-1990, 556
          - 1991-1995, 557
          - 1996 jan.-mrt. 1998, 558
        - Vergaderstukken Commissie voor het Verkeer en Haven- en Scheepvaartbelangen, 1970-1972; 559; 1 omslag
      - Vergaderstukken overige KvK overleggen, 1.1.2.
        - Vergaderstukken Overlegorgaan Zwijndrechtse Waard, 1973-1998; 563-564; 3 pakken
          - 1973 sep.-mei 1983, 563
          - 1983 juni-sep. 1998, 564
        - Vergaderstukken Sectie Alblasserwaard en Vijfheerenlanden, 1982-1998; 565-568; 4 pakken
          - 1982 sep.-mrt. 1986, 565
          - 1986 apr.-juni 1991, 566
          - 1991 nov.-aug. 1995, 567
          - 1995 okt.-feb. 1998, 568
        - Vergaderstukken Sectie Drechtstreek, 1969-1998; 569-577; 9 pakken
          - 1969 mrt.-dec. 1974, 569
          - 1975 jan.-okt. 1978, 570
          - 1978 nov.-nov. 1981, 571
          - 1983 juni.-apr. 1985, 572
          - 1985 mei-dec. 1988, 573
          - 1989 jan.-sep. 1991, 574
          - 1991 nov.-nov 1993, 575
          - 1994 jan.-apr. 1996, 576
          - 1996 mei-feb. 1998, 577
        - Vergaderstukken Gezamenlijke Secties Alblasserwaard en Vijfheerenlanden en Drechtstreek, 1988-1997; 578; 1 omslag
        - Vergaderstukken Werkgroep Afvalstoffen, 1981-1985; 581-582; 2 pakken
          - 1981 jun.-sep. 1983, 581
          - 1983 okt.-dec. 1985, 582
        - Vergaderstukken Stuurgroep Economische Ontwikkeling Zuid-Holland Zuid, 1996-1997; 594; 1 omslag
        - Vergaderstukken Begeleidingscommissie Innovatieproject Kleine Bedrijven (IKB), 1983-1989; 596; 1 omslag
        - Vergaderstukken Stuurgroep Toekomst Drechtstreek, 1991-1995; 597-600; 1 omslag 3 pakken
          - 1991, 597
          - 1992 jan.-apr. 1993, 598
          - 1993 mei-dec. 1994, 599
          - 1994 jan.-sep. 1995, 600
        - Vergaderstukken Werkgroep Energie, Milieu en Afvaltechnologie, 1985, 1987, 1992-1995; 601-603; 3 pakken
          - 1985, 601
          - 1986-1987, 602
          - 1992-1995, 603
        - Vergaderstukken Projectgroep Toerisme, 1991-1994; 604-607; 4 omslagen
          - 1991 feb.-dec. 1992, 604
          - 1993 jan.-juni 1993, 605
          - 1993 juli-jan. 1994, 606
          - 1994 feb.-juni 1994, 607
    - Jaarverslagen, 1.2.
      - Jaarverslagen Kamer van Koophandel Dordrecht, 1970-1974; 583; 1 omslag
        N..B. de jaarverslagen van 1988-1996 zijn te vinden in de inventaris 3.17.17.04 KvK Rotterdam / Secretariaat 1970-2001
  - Bijzonder, 2.
    - Organisatie, 2.1.
      - Samenstelling Bestuur, Commissies en Ledenraad, 2.1.1.
        - Stukken betreffende de benoeming van leden en de samenstelling van het bestuur van de KVK voor Dordrecht, 1966-1998; 584-590, 715-716; 9 pakken
          - Zittingsperiode 1966 jan.-dec. 1970, 584
          - Zittingsperiode 1971 jan.-dec. 1974, 585
          - Zittingsperiode 1975 jan.-mrt. 1978, 586
          - Zittingsperiode 1978 dec.-dec. 1982, 587
          - Zittingsperiode 1983 apr.-dec. 1984, 588
          - Zittingsperiode 1985 jan.-okt. 1989, 589
          - Zittingsperiode 1990 jan.-jan. 1992, 590
          - Zittingsperiode 1992 feb.-jan. 1996, 715
          - Zittingsperiode 1996 aug.-feb. 1998, 716
        - Stukken betreffende herstructurering van de ledenraad en commissies, 1994-1996; 591; 1 omslag
      - Nieuwjaarstoespraken, 2.1.2.
        - Nieuwjaarstoespraken van de voorzitter, 1970-1997; 592; 1 omslag
    - Begrotingen, Jaarrekeningen, 2.2.
      - Begrotingen, 1990-1998; 608; 1 pak
      - Jaarrekeningen, 1965-1997; 609-611; 3 pakken
        N.B. de jaarrekeningen van 1971-1980 ontbreken.
        - 1965-1970, 609
        - 1981-1989, 610
        - 1990-1997, 611
    - Gebiedsindeling, 2.3.
      - Stukken betreffende de gebiedsindeling KvK Dordrecht, 1970-1986; 612; 1 omslag
    - Instelling en opheffing, 2.4.
      - Stukken betreffende de fusie Kamers van Koophandel Rotterdam, Dordrecht en Gouda per 1 januari 1998, 1996-1998; 613; 1 pak
    - Personeel, 2.5.
      - Medezeggenschap, 2.5.1.
        - Stukken betreffende topstructuur Kamers van Koophandel, 1989-1992; 614; 1 pak
        - Stukken betreffende de rechtspositie personeel, 1980-1998; 615; 1 pak
        - Vergaderstukken betreffende personeelsvergaderingen, 1982-1992; 616; 1 pak
        - Stukken betreffende personeelsplannen en reglementen, 1985-1991; 617; 1 pak
        - Vergaderstukken Personeelscommissie / Ondernemingsraad, 1980-1998; 618-620; 3 pakken
          - 1980-1985, 618
          - 1986-1991, 619
          - 1992-1998, 620
      - Personeel algemeen, 2.5.2.
        - Weekjournaal, 1990-1997; 621-622; 2 pakken
          - 1990-1993, 621
          - 1994-1997, 622
        - Reglement van Orde, 1982-1994; 623; 1 omslag
        - Stukken betreffende samenwerking Kamer van Koophandel en het Gemeenschappelijk Administratie Kantoor (GAK), 1993; 624; 1 omslag
        - Stukken betreffende samenwerking Kamer van Koophandel en het Sociaal-Geografisch Bureau (SGB), 1981-1998; 625; 1 pak
    - Taakuitvoering, 2.6.
      - Retributies, 2.6.1.
        N.B. Vergoedingen die de Kamers van Koophandel rekenen voor verstrekte informatie
        - Retributiereglement / Leges, 1966-1992; 626; 1 pak
      - Communicatie, 2.6.2.
        - Propaganda/reclame door de Kamer van Koophandel, 1940-1995; 627; 1 omslag
        - Uitvoeren communicatiebeleid, 1970-1991; 628; 1 omslag
        - Persberichten, 1983-1997; 629; 1 omslag
        - Mededelingenblad (voorloper van de Kamerkrant), 1971-1975; 630-634; 5 omslagen
          - 1971, 630
          - 1972, 631
          - 1973, 632
          - 1974, 633
          - 1975, 634
        - Nieuwjaarskranten “Uit-Kamerjaar-In”, 1976-1979; 635; 1 omslag
        - Kamerkranten Kamer van Koophandel Dordrecht, 1980-1997; 636-653; 18 omslagen
          - 1980, 636
          - 1981, 637
          - 1982, 638
          - 1983, 639
          - 1984, 640
          - 1985, 641
          - 1986, 642
          - 1987, 643
          - 1988, 644
          - 1989, 645
          - 1990, 646
          - 1991, 647
          - 1992, 648
          - 1993, 649
          - 1994, 650
          - 1995, 651
          - 1996, 652
          - 1997, 653
    - Overig, 2.7.
      - Stukken betreffende Initiatiefgroep Startersplatform (ISP), 1996-1998; 654; 1 omslag
      - Stukken betreffende samenwerking Kamer van Koophandel en de Nederlandsche Bank, 1970-1973; 655; 1 omslag
      - Stukken betreffende versterking van de reputatie Kamer van Koophandel Dordrecht, 1971; 656; 1 omslag
    - (Onderzoeks)rapporten, 2.8.